

14, boulevard de la Bastille 侕

75012 Paris

né le 21 Août 1993

0610715119

godefroy@acid.team

in Godefroy Ponsinet

## Compétences

Typescript Protobuf Golang

Rust iOS ) Android C#

React Native NodeJS Babel

GRPC \ GraphQL Mobx

SQL ) ElasticSearch Git

CI/CD Docker Makefile

**Event Sourcing** CQRS

ACID Saga pattern

Scrum DDD Kanban

# Langues

\*\*\* Français

**Anglais** 











# **GODEFROY PONSINET**

Spécialiste en technologies web et mobiles; architecture logicielle; gestion de projet; design produit; mes expériences m'ont amené à avoir en focus principal des problématiques clients et fonctionnelles en parallèle de celles exclusivement techniques, j'aime améliorer mes compétences et les appliquer dans des domaines concrets.

### **Expériences**



### **Berty Technologies**

1 an 8 mois

#### **Lead Product Engineer**

sept. 2019 - mars 2020 Paris - France Typescript, Saga Kanban, Achitecture DApp Mobile

#### **Software Engineer**

mai 2018 - sept. 2019 Paris - France React Native, Mobx, Go, SQL DApp Mobile, R&D - Front/Back End



#### **United Drivers**

#### **Software Engineer**

fevr. 2018 - mai 2018 Paris - France React Native, GRPC, Android, iOS App Mobile, MEP, CI/CD



#### Vente Privée

1 an

#### **Full Stack Developer**

fevr. 2017 - fevr. 2018 Paris - France React, NodeJS, C#, ElasticSearch, Kibana Micro Services & CQRS, CI/CD

### **Formations**



### École 42

3 ans

#### Étudiant

juil. 2013 - juil. 2018 Paris - France Makefile, C, C++ Architecture logicielle, Sécurité